【裁判字號】    92,交聲,1200
【裁判日期】    921229
【裁判案由】    違反道路交通管理處罰條例聲明異議
【裁判全文】
臺灣臺北地方法院交通事件裁定                  九十二年度交聲字第一二００號
    原處分機關  交通部公路總局臺北區監理所板橋監理站
    異議人即
    受處分人    甲○○
右列受處分人因違反道路交通管理處罰條例案件，對於交通部公路總局臺北區監理所
板橋監理站中華民國九十二年九月一日所為之處分（原處分案號：板監違字第裁四一
─ＡＢＹ九五九三七０號），聲明異議，本院裁定如左：
    主  文
異議駁回。
    理  由
一、按道路交通管理處罰條例第十三條第一項第一款規定：汽車行駛有損毀或變造汽
    車牌照、塗抹污損牌照，或以安裝其他器具之方式，使不能辨認其牌號者，處汽
    車所有人新臺幣（下同）二千四百元以上四千八百元以下罰鍰，並責令申請換領
    牌照或改正。
二、本件異議人即受處分人甲○○於民國九十二年六月十九日下午七時零五分許，由
    鄭騰榮駕駛異議人所有車號九Ｆ－五九五二號自用小客車，途經臺北市○○路○
    段處，因異議人所有前開車輛之後方汽車牌照處有以安裝閃光燈泡之方式，使不
    能辨識其牌號之違規行為，經臺北市政府警察局萬華分局桂林路派出所員警，以
    異議人所有前述車號汽車違反道路交通管理處罰條例第十三條第一項第一款規定
    ，當場掣單舉發並將舉發違反道路交通管理事件通知單交付與駕駛人鄭騰榮代為
    轉交異議人，嗣異議人在同年七月四日應到案日期前之同年七月二日向原處分機
    關提出申訴，經原處分機關函請原舉發單位調查結果，仍認異議人所有前述車號
    汽車有以安裝前述閃光燈泡之方式使不能辨識牌號之違規行為，原處分機關乃依
    道路交通管理處罰條例第十三條第一項第一款及違反道路交通管理事件統一裁罰
    基準表規定，於九十二年九月一日裁處受處分人罰鍰二千四百元。
三、異議人聲明異議意旨固不否認其所有前述車號汽車有被舉發在後方汽車牌照處安
    裝燈泡之事實，惟否認有何違規行為，辯稱：該汽車所安裝之燈泡係裝飾用之小
    燈泡，並非同步閃光器燈泡，且執勤員警當場有以照相機之閃光燈測試，該燈泡
    並無同步閃光且不影響辨識牌號，而之後異議人亦曾送請民間廠商鑑定，應不影
    響測照判別云云。經查，異議人前開所有汽車後方牌照上「臺灣省」字樣兩旁確
    有加裝燈泡二只之情形，有照片二張及扣案燈泡一只在卷為憑，而就該二只燈泡
    之使用是否有使不能辨認其牌號一事，則據證人即當時舉發之員警楊正漢到庭結
    證稱：異議人所有汽車上所裝設該二只燈泡約每隔零點五秒就會一閃一閃，且只
    要該汽車發動即閃爍，並非遇照相機之閃光燈亮光才會閃，雖不是為反制測速照
    相機之裝置，但其取締當時因為該燈泡亮度頗亮，且在夜間遇該燈泡閃爍亦會阻
    擾視線，造成無法以目視明確辨認該牌號等語；而觀諸證人楊正漢證述之內容，
    雖難認該二只燈泡屬同步閃光器，然依前述條例第十三條第一項第一款所規定之
    內容，只須汽車上所安裝器具有使不能辨識牌號之效果，即屬違規行為，且該不
    能辨識者係指舉發之人將因之不能辨識而言，並非僅限於以測速照相裝置照相方
    式無法辨識之情形，在依法得舉發之人以肉眼無法辨識時，自亦該當之，是該二
    只燈泡既有閃爍之效果復有相當亮度，證人楊正漢所證稱在夜間有妨害肉眼辨識
    該牌號之情形，應堪採信；至於異議人所提出記載該燈泡之亮度遇違規舉發時，
    應無致不能判別車號情形之鑑定書一份，並未具體就舉發人以肉眼舉發時之情狀
    為說明，且如前述，復據證人楊正漢明確證稱舉發當時確有致其不能辨認牌號之
    事實，亦難認該鑑定書之記載已足為有利異議人之認定。
四、綜前所述，異議人前述車號汽車既有於右揭時地以安裝有閃爍效果之燈泡二只之
    方式而足使不能辨識牌號之違規行為，其在應到案日期內即向原處分機關提出申
    訴，原處分機關依道路交通管理處罰條例第十三條第一項第一款及違反道路交通
    管理事件統一裁罰基準表之規定，裁處異議人罰鍰二千四百元，核無違誤，本件
    異議人之異議為無理由，自應將其異議駁回。
據上論斷，應依道路交通案件處理辦法第十九條，裁定如主文。
中      華      民      國    九十二    年     十二     月    二十九    日
                                      臺灣臺北地方法院交通法庭
                                          法  官  林麗真
右正本證明與原本無異
如不服本裁定應於送達後五日內向本院提出抗告狀
                                          書記官  張汝琪
中      華      民      國    九十二    年     十二     月    三十一    日


司法院資訊處製作；財團法人民間司法改革基金會備份。
